臺灣花蓮地方法院刑事判決
110年度交易字第64號
公  訴  人  臺灣花蓮地方檢察署檢察官
被      告  李振宇


上列被告因過失傷害案件，經檢察官提起公訴（110年度調偵字
第153號），被告於本院準備程序中就被訴事實為有罪之陳述，
經本院合議庭裁定由受命法官獨任行簡式審判程序審理，並判決
如下：
    主  文
李振宇犯過失傷害罪，處拘役伍拾日，如易科罰金，以新臺幣壹
仟元折算壹日。
    事  實
一、李振宇於民國109年6月4日14時51分許，駕駛車牌號碼000-0
    000號自用小客車，沿花蓮縣吉安鄉太昌路由西往東方向行
    駛，行經花蓮縣吉安鄉太昌路與明義二街口時，本應注意行
    經閃光黃燈號誌交岔路口，車輛應減速接近，注意安全，小
    心通過，而依當時天候晴、日間自然光線、柏油路面乾燥、
    無缺陷、無障礙物、視距良好等一切情形，並無任何不能注
    意之情事，竟疏未注意及此，貿然通行前開路口，適有朱秀
    華騎乘車牌號碼000-000號普通重型機車，沿花蓮縣吉安鄉
    明義二街由北往南方向行經前開路口，兩車因而碰撞，致朱
    秀華人車倒地，受有左遠端橈骨粉碎性骨折、左側尺骨莖狀
    突骨折、右膝內側韌帶損傷、左膝外側韌帶損傷之傷害。李
    振宇於肇事後，在未被有偵查犯罪職權之公務員發覺犯罪前
    ，即主動向到場處理之員警坦承肇事接受裁判。
二、案經朱秀華訴由臺灣花蓮地方檢察署（下稱花蓮地檢署）檢
    察官偵查起訴。
    理  由
一、被告李振宇所犯者為死刑、無期徒刑、最輕本刑為3年以上
    有期徒刑以外之罪，其於本院準備程序進行中就被訴事實為
    有罪之陳述，經告知簡式審判程序之旨，並聽取檢察官及被
    告之意見後，本院合議庭依刑事訴訟法第273條之1第1項之
    規定，裁定由受命法官獨任進行簡式審判程序。又依刑事訴
    訟法第273條之2、同法第159條第2項之規定，簡式審判程序
    不適用傳聞法則有關限制證據能力之相關規定，先予說明。
二、上開事實，業據被告於偵查、本院準備程序、審理時坦承不
    諱（見花蓮地檢署109年度交查字第1009號卷，下稱交查卷
    ，第25頁、第77至80頁、本院卷第99、101、114頁），且為
    證人即告訴人朱秀華於偵查中指證歷歷（見交查卷第27、77
    至80頁），並有道路交通事故現場圖（見交查卷第17頁）、
    道路交通事故調查報告表㈠、㈡（見交查卷第21至23頁）、現
    場及車損照片（見交查卷第37至46頁）、交通部公路總局臺
    北區監理所花東區車輛行車事故鑑定會花東區0000000案鑑
    定意見書（見花蓮地檢署109年度他字卷第1670號卷，下稱
    他卷，第17至19頁）、佛教慈濟醫療財團法人花蓮慈濟醫院
    109年6月18日、109年9月3日診斷證明書（見他卷第11至13
    頁），足認被告任意性自白與事實相符，堪以採信。從而，
    被告犯行堪以認定，應依法論科。
三、核被告所為，係犯刑法第284條前段之過失傷害罪嫌。又被
    告於犯罪後，於偵查犯罪機關未察覺其犯行前，在報案人或
    勤務指揮中心轉來資料未報明肇事人姓名，處理人員前往現
    場處理時在場，並當場承認為前開交通事故之肇事人等情，
    有花蓮縣吉安分局交通分隊道路交通事故肇事人自首情形紀
    錄表在卷可憑（見交查卷第47頁），足認被告在警察機關未
    察覺何人肇事者前，即承認其為本件交通事故之肇事人，符
    合刑法第62條所規定之自首要件，依法應減輕其刑。
四、量刑審酌理由：
　㈠爰以行為人之責任為基礎，審酌被告因一時疏忽而肇事，致
    告訴人受有上開傷勢之傷害，不惟對告訴人之身體構成侵害
    ，亦造成告訴人車禍之後生活能力受限，此據告訴人業據陳
    明在卷（見本院卷第99至100頁)，考量其本案被告之過失程
    度，依鑑定意見所載：被告行經閃光黃燈號誌交岔路口，未
    減速接近，注意安全，小心通過，係肇事次因等語（見他卷
    第19頁），有上開鑑定意見書可參，佐以告訴人之傷勢嚴重
    程度，足認其本次過失犯行之違背義務已達相當之程度，所
    為固有可非難之處；然上開鑑定意見所示之肇事責任過失比
    例，仍得執為被告行為可非難性高低之判斷依據。
　㈡除上開犯罪情狀，告訴人及被告間對於損害額度認知無法達
    成共識，彼此案發後之調、和解時仍有齟齬等節，業據告訴
    人、被告陳明在卷（見本院卷第100頁、第114頁），並有花
    蓮縣花蓮市公所花市民字第1100013789號函在卷足憑（見花
    蓮地檢署110年度調偵字第153號卷第3頁），可見被告尚未
    填補告訴人因上開事故所受損害，此部分尚不得執為被告量
    刑上有利認定之依據，另審酌被告於偵查、審理時均坦承犯
    行之犯後態度，暨被告所自陳之高中畢業之智識程度、未婚
    、現在從事早餐店為業等家庭經濟生活狀況（見本院卷第11
    4頁）等行為人及相關一般情狀，復參之告訴人到庭陳以被
    告應判相當刑度以提醒被告並促成被告反省等意見（見本院
    卷第99至100頁、第115頁），綜合卷內一切情狀，依罪刑相
    當原則，量處如主文所示之刑，並諭知易科罰金折算標準。
據上論斷，應依刑事訴訟法第273條之1第1項、刑事訴訟法第299
條第1項前段，刑法第284條前段、第41條第1項前段、第62條前
段，刑法施行法第1條之1第1項，判決如主文。
本案經檢察官黃曉玲提起公訴，檢察官羅美秀到庭執行職務
中　　華　　民　　國　　110 　年　　11　　月　　3 　　日
　　　　　　　　　刑事第三庭    法　官　林育賢
以上正本證明與原本無異。
如不服本判決應於收受送達後20日內向本院提出上訴書狀，並應
敘述具體理由。其未敘述上訴理由者，應於上訴期間屆滿後20日
內向本院補提理由書(均須按他造當事人之人數附繕本)「切勿逕
送上級法院」。告訴人或被害人如對於本判決不服者，應具備理
由請求檢察官上訴，其上訴期間之計算係以檢察官收受判決正本
之日期為準。　　　　　　　　　
因疫情而遲誤不變期間，得向法院聲請回復原狀。
中　　華　　民　　國　　110 　年　　11　　月　　4 　　日

                                書記官  鄭慧婷

附錄本案論罪科刑法條：
刑法第284條
因過失傷害人者，處1年以下有期徒刑、拘役或10萬元以下罰金
；致重傷者，處3年以下有期徒刑、拘役或30萬元以下罰金。